臺灣高等法院民事裁定
109年度聲字第663號
聲  請  人  謝清彥    現於法務部○○○○○○○執行中

上列聲請人因與相對人法務部○○○○○○○間請求國家賠償事
件，對於民國109年7月14日臺灣新竹地方法院109年度救字第15
號裁定，提起抗告（本院109年度抗字第1659號），聲請訴訟救
助，本院裁定如下：
    主  文
聲請駁回。
    理  由
一、按當事人無資力支出訴訟費用，且非顯無勝訴之望者，法院
    應依聲請，以裁定准予訴訟救助，民事訴訟法第107條第1項
    固有明文。所謂無資力，係指窘於生活，且缺乏經濟信用者
    而言（最高法院18年抗字第260號、43年台抗字第152號裁定
    先例意旨參照）。惟當事人聲請訴訟救助，依民事訴訟法第
    109條第2項、第284條之規定，應提出能即時調查之證據，
    以釋明無資力支出訴訟費用之事由，法院調查聲請人是否無
    資力支出訴訟費用，專就聲請人提出之證據為之，如聲請人
    並未提出證據，或依其提出之證據，未能信其無資力支出訴
    訟費用之主張為真實，即應將其聲請駁回。
二、經查本件聲請人與相對人間請求國家賠償事件（原法院109
    年國字第3號），聲請人聲請訴訟救助，經臺灣新竹地方法
    院（下稱新竹地院）於民國109年7月14日以109年度救字第
　　15號裁定駁回其聲請，聲請人聲明不服提起抗告，並向本院
    聲請訴訟救助，主張其無資力支出訴訟費用云云，固據其提
    出另案准許訴訟救助裁定影本6份為憑（見本院卷第6頁）。
    經查抗告人自104年起至106年止雖無所得，固有稅務電子閘
    門財產所得調件明細表可稽（見原法院109年度救字第15號
    卷第25至29頁），惟此課稅資料僅為稅務機關課稅憑據，聲
    請人並未提出能即時調查之證據，以釋明別無其他資力支出
    本件抗告訴訟費用新臺幣1,000元。又聲請人另案聲請訴訟
    救助，自陳其服刑5年均有工作報酬，生活所需有父母接濟
    ，非無其他經濟信用，有臺灣桃園地方法院107年度救字第1
    號、新北地院107年度救字第1號行政裁定影本可按（見本院
    卷第6頁），足見其未達窘於生活之狀況，並非無力繳納1,0
    00元抗告費。至於另案裁定雖准許訴訟救助，對本院並無拘
    束力。此外聲請人並未提出任何能即時調查之證據，以釋明
    其確無資力支出訴訟費用之情事，則依前揭說明，其聲請訴
    訟救助即屬無從准許，應予駁回。
三、據上論結，本件聲請為無理由，爰裁定如主文。
中　　華　　民　　國　 109　　年　  12   　月　　25 　日
                    民事第十庭  
                        審判長法　官  黃嘉烈
                              法　官  高明德
                              法　官  邱  琦
正本係照原本作成。
如不服本裁定，應於收受送達後10日內向本院提出抗告狀，並應
繳納抗告費新臺幣１千元。
中　　華　　民　　國　　109 　年　　12　　月　　28　　日

    　　　　　　　　　　　　　書記官  廖月女